# 陈版请进-股票回购

提问人：中介小兵 时间：2015-05-12 19:52:03
陈版您好，
关于股票回购，我看到相关规定如下：
公司回购本公司的股票，实际上是减少股东权益。但由于股票回购价格往往大于股票的面值，当该股票按溢价发行时，会计上在减少股本时，应同时减少资本公积中的股票溢价。若股票回购价格高于发行时的价格，则差额部分应同时减少留存收益即未分配利润，把它看成是出让股份股东应得的一部分权益。
现公司回购股票的价格大于面值，但小于发行价格，请问该如何做会计处理，仅仅对回购价格与面值直接的差额部分调整资本公积吗？ 其中回购过程中，还有支付给券商的佣金，该部分亦计入资本公积吗？
非常感谢~~

回答人：chenyiwei
1 、回购价格与所减少的股本面值之间的差额，依次冲减资本公积（股本溢价）、盈余公积、未分配利润。 2 、专为回购股份发生的券商佣金等交易费用应冲减资本公积。

提问人：zengfengxia 时间：2015-05-13 11:10:14
请教陈版，回购股份的面值法和成本法在准则当中的依据是什么？ 讲解 2010 第 637 页 企业（公司）发行、回购、出售或注销自身权益工具，均不应当确认任何利得或损失。 （一）公司回购的股份在注销或者转让之前，作为库存股管理，回购股份的全部支出转作库存股成本。 从这段话看，CAS是不是只有成本法这一种观点？

回答人：chenyiwei
CAS对库存股的核算一向是要求采用成本法的，从未允许过采用面值法。